---
title: "R Notebook"
output: html_notebook
---

Vetores

Agrupamento unidimensional de dados. ou seja só uma linha ou coluna.

```{r}

x = c(1, 2, 3, 4, 5, 6) # Vetores só possuem um tipo.
x
x[1] # Vetores começam no 1, diferente das outras linguagens.
x[1] = 10 
x[1]

# Podemos ter outros tipos

Y = c("ab", "bc", "cd") # String
Y
class(Y)

Z = c(1L, 2L, 3L) # Integer
Z
class(Z)

# Também pode ser criado assim:

vetor <- 1:30

vetor

```
Matrizes

Agrupamento de dados bidimensional, ou seja linhas E colunas.
```{r}
VADeaths # matriz já pronta do R

colnames(VADeaths) # Nome colunas
rownames(VADeaths) # Nome Linhas
```


Criação de Matrizes

Matrix()

```{r}
#Criação de Matriz

# matriz(data=vetor, nrow=NumeroDeLinhas, ncol = NumeroColunas, byRow=PorLinhaOuColuna T | F)

#Primeiro precisa de um vetor

vetor <- 1:20

A <- matrix(vetor, 4, 5, byrow=T); # Caso o número de elementos seja diferente 
# vai haver reciclagem dos números anteriores.

A

B <- matrix(vetor, 4, 5, byrow=F);

B

#Matrizes também só possuem um tipo
```


RBind e CBind()

```{r}
#Outra maneira é usando o CBINd e Rbind

#Criamos novamente os vetores primeiros

col1 <- c("MG", "SP", "RJ")
col2 <- c("MT", "GO", "BR")
col3 <- c("PR", "RS", "SC")

cbind(col1, col2, col3)


rbind(col1, col2, col3)



```

Navegação Matrizes


```{r}

VADeaths

#Só o primeiro Elemento
VADeaths[1,1]

#Só a primeira linha
VADeaths[1,]

#Só a primeira coluna
VADeaths[,1]

#Linhas 1 até 3
VADeaths[1:3,]

#Colunas 1 3 4
VADeaths[,c(1, 3, 4)]


```

Data Frame

São como matrizes só que dinamicamente tipadas.


```{r}
longley

longley[,1:4]

#Colunas podem aser acessadas com $ ou com seu nome

longley$Unemployed

longley['Unemployed']

```

Listas


São varias estruturas de dados aninhadas, em um unico objeto, uma lista de objetos.


```{r}
# Essa lista possui $cov que é uma matriz
# $center que é um int
# $n.obs que tbm é um int

ability.cov # lista padrão

ability.cov$cov

class(ability.cov$cov) #matrix
class(ability.cov$center) # numeric
class(ability.cov$n.obs) #numeric

#se pode acessar e manipular estruturas diretamente nela

ability.cov$cov[,c(1,3,5)]


```

Fatores


```{r}
state.region

#Rankeia valores
#FAcilita quantas vezes alguma coisa aparece, ou em IA para ele saber o que está brincando com.

```










